臺灣雲林地方法院刑事判決
110年度訴字第286號
公  訴  人  臺灣雲林地方檢察署檢察官
被      告  王敬棠


上列被告因詐欺案件，經檢察官提起公訴（109年度偵字第5397
號），於本院準備程序中，被告就被訴事實為有罪之陳述，經本
院合議庭裁定由受命法官獨任進行簡式審判程序，判決如下：
    主  文
王敬棠犯如附表二編號1至5所示之罪，各處如附表二編號1至5所
示之刑。應執行有期徒刑壹年陸月。
    事  實
一、王敬棠於民國108年7月間某日，與陳威宇、曾宇嘉、謝仁豪
    (陳威宇、曾宇嘉、謝仁豪所涉詐欺等罪嫌，由本院另行判
    決)，先、後加入由真實姓名、年籍不詳、暱稱「齊天大聖
    」、「秋」、「順風快遞」及「蔡永和」等成年人所組成之
    3人以上，以實施詐術為手段、具有持續性及牟利性之有結
    構性組織之詐欺集團犯罪組織（下稱本案詐欺集團，王敬棠
    所涉違反組織犯罪防制條例部分，經臺灣臺中地方法院【下
    稱臺中地院】以108年度金訴字第162號判決確定），約定分
    工及陳威宇可獲得本案詐欺集團上游給予之報酬、曾宇嘉、
    王敬棠各可獲得車手提領款項1％、2％計算之報酬、謝仁豪領
    取1個包裹可獲得新臺幣(下同)1,000元之報酬。謀議既定，
    王敬棠即與陳威宇、曾宇嘉、謝仁豪、本案詐欺集團其他成
    員，共同意圖為自己不法之所有，基於三人以上共同詐欺取
    財及掩飾、隱匿詐欺取財不法犯罪所得去向之洗錢犯意聯絡
    ，由謝仁豪領取內含如附表一所示人頭帳戶存摺、金融卡之
    包裹後，將如附表一所示人頭帳戶金融卡(下稱本案金融卡)
    交付曾宇嘉，另有本案詐欺集團其他不詳成員，以附表一詐
    騙方式欄所示之方式，使附表一所示之張美琪等人陷於錯誤
    ，依指示匯款至本案詐欺集團所掌控如附表一所示之人頭帳
    戶，再由曾宇嘉將本案金融卡交與陳威宇，由陳威宇於附表
    一所示提領時間、地點，提領附表一所示金額，王敬棠則在
    提領地點附近把風，陳威宇再將領得款項轉交王敬棠，由王
    敬棠將款項交與曾宇嘉，曾宇嘉則將款項上交本案詐欺集團
    上游，以此方式製造金流斷點，掩飾、隱匿詐欺犯罪所得之
    去向及所在(附表一編號5部分因本案詐欺集團成員未及提領
    而洗錢未遂)。
二、案經吳詠淇、陳玲玉、王宣菁及賴昱龍訴由雲林縣警察局虎
    尾分局報告臺灣雲林地方檢察署檢察官偵查起訴。　　
    理  由
一、本案被告王敬棠所犯係死刑、無期徒刑、最輕本刑為3年以
    上有期徒刑或高等法院管轄第一審之案件以外之罪，被告於
    準備程序中就被訴事實為有罪之陳述，經告知簡式審判程序
    之旨，並聽取公訴人、被告之意見後，依刑事訴訟法第273
    條之1第1項之規定，經本院合議庭裁定由受命法官獨任進行
    簡式審判程序審理。
二、認定犯罪事實所憑之證據及理由
　  上開犯罪事實，業據被告於警詢、偵查中及審判中坦承不諱
    ，並有如附表一卷證欄所示卷證在卷可稽，足認被告之自白
    有相當證據為佐，可信為真實。本案事證明確，被告犯行堪
    以認定，應依法論科。
三、論罪科刑之理由
  ㈠洗錢防制法於105年12月28日修正公布，並於106年6月28日生
    效施行，修正後第14條第1項之一般洗錢罪，祇須有第2條各
    款所示行為之一，而以第3條規定之特定犯罪作為聯結即為
    已足。另過去實務認為，行為人對犯特定犯罪所得之財物或
    利益作直接使用或消費之處分行為，或僅將自己犯罪所得財
    物交予其他共同正犯，祇屬犯罪後處分贓物之行為，非本條
    例所規範之洗錢行為，惟依新法規定，倘行為人意圖掩飾或
    隱匿特定犯罪所得來源，而將特定犯罪所得直接消費處分，
    甚或交予其他共同正犯予以隱匿，或由共同正犯以虛假交易
    外觀掩飾不法金流移動，即難認僅單純犯罪後處分贓物之行
    為，應仍構成新法第2條第1或2款之洗錢行為。查被告與共
    同被告陳威宇、曾宇嘉、謝仁豪及本案詐欺集團其他成員相
    互利用彼此之行為，先由本案詐欺集團不詳成員以如附表一
    所示詐騙方式向被害人張美琪等施用詐術，使張美琪等陷於
    錯誤而匯出款項，構成刑法第339條之4第1項第2款之加重詐
    欺取財罪，法定刑為「1年以上7年以下有期徒刑」之罪，核
    屬洗錢防制法第3條第1款所規定之特定犯罪，再經共同被告
    陳威宇持如附表一編號1至4所示人頭帳戶金融卡提領詐得款
    項(編號5部分未經提領)，再將款項轉交被告，復轉交共同
    被告曾宇嘉，客觀上掩飾、隱匿詐欺犯罪所得去向、所在之
    作用，實際上製造了金流斷點，且被告主觀上有掩飾、隱匿
    其所屬本案詐欺集團之詐欺犯罪所得，以逃避國家追訴或處
    罰之意思，核與洗錢防制法第14條第1項一般洗錢罪之要件
    相合。
  ㈡核被告就附表一編號1至4所為，均係犯刑法第339條之4第1項
    第2款之三人以上共同詐欺取財罪、洗錢防制法第14條第1項
    之一般洗錢罪；就附表一編號5所為，係犯刑法第339條之4
    第1項第2款之三人以上共同詐欺取財罪、洗錢防制法第14條
    第2項、第1項之一般洗錢未遂罪。
  ㈢附表一編號5告訴人賴昱龍遭詐騙匯入如附表一編號5所示人
    頭帳戶之款項，經郵局圈存而未遭提領，是被告暨所屬詐欺
    集團此部分所為，並未能形成有效之金流斷點，然被騙款項
    既已匯入上開人頭帳戶，且上開人頭帳戶金融卡係在本案詐
    欺集團管領支配中，依詐欺集團犯罪計畫及其一般提領時間
    、空間之習慣評價，倘其行為在不受干擾之情形下，將立即
    、直接實現（提領）洗錢構成要件之行為，則此部分所為應
    認為已著手洗錢行為之實行，尚未達既遂之程度，僅成立一
    般洗錢未遂罪。起訴意旨認被告就此部分所為，係犯洗錢防
    制法第14條第1項之一般洗錢罪，容有誤會，惟既遂、未遂
    為犯罪之樣態，不涉及罪名之變更，尚無庸變更起訴法條。
  ㈣共同正犯，係共同實行犯罪行為之人，在共同意思範圍內，
    各自分擔犯罪行為之一部，相互利用他人之行為，以達其犯
    罪之目的，其成立不以全體均參與實行犯罪構成要件之行為
    為要件。又共同正犯之意思聯絡，原不以數人間直接發生者
    為限，即有間接之聯絡者，亦包括在內。如甲分別邀約乙、
    丙犯罪，雖乙、丙間彼此並無直接之聯絡，亦無礙於其為共
    同正犯之成立（最高法院77年台上字第2135號裁判意旨參照
    ），是以共同之行為決意不以共同正犯間均相互認識為要件
    。查本案詐欺集團內部成員眾多，其等彼此分工相互依存，
    不可或缺，以遂行詐騙犯行，領取詐騙所得，並防止遭到偵
    查機關查獲。本件共同被告謝仁豪負責領取內含本案金融卡
    之包裹後，將本案金融卡交付共同被告曾宇嘉，再由共同被
    告曾宇嘉將卡片交付共同被告陳威宇提款，被告則在提領地
    點附近把風，共同被告陳威宇領得款項交付被告，被告再將
    款項轉交共同被告曾宇嘉上繳本案集團上游，其等顯均係基
    於正犯犯意，共同參與本案詐欺集團之任務分配，各自分擔
    犯罪行為之一部，相互利用他人之行為以達詐欺犯罪之目的
    ，自應與本案詐欺集團其他成員共負正犯責任。故被告與共
    同被告3人、本案詐欺集團其他成員間，就附表一編號1至5
    參與部分，有犯意聯絡及行為分擔，為共同正犯。
  ㈤共同被告陳威宇就附表一編號2、4所示告訴人匯入之款項，
    接續提款之行為，皆係在密接時間、地點侵害單一告訴人之
    財產法益，各行為之獨立性薄弱，依一般社會健全觀念，在
    時間差距上難以強行分開，在刑法評價上應視為接續施行，
    合為包括之一行為予以評價，應各論以接續犯。
  ㈥被告就附表一編號1至5各次犯行各係以一行為同時觸犯三人
    以上共同詐欺取財罪、一般洗錢罪(編號5為一般洗錢未遂罪
    )，均為想像競合犯，應依刑法第55條前段規定，各從一重
    之三人以上共同詐欺取財罪處斷。
  ㈦被告就附表一編號1至5所示5次三人以上共同詐欺取財犯行，
    係侵害不同被害人之財產法益，犯意各別，行為不同，應分
    論併罰。
  ㈧被告王敬棠前因前因竊盜等案件，分別經法院判決確定後，
    由臺中地院以107年度479號裁定定應執行有期徒刑1年確定
    ，於107年9月17日縮短刑期假釋(因接續執行罰金刑、拘役
    ，實際出監日為107年10月26日)，於107年12月12日保護管
    束期滿未經撤銷，以已執行論等情，有臺灣高等法院被告前
    案紀錄表1份在卷可查(本院卷第371頁至第390頁)。其於有
    期徒刑執行完畢後5年內，故意再犯本案如附表一編號1至5
    所示有期徒刑以上之各罪，均為累犯。其於有期徒刑執行完
    畢後5年內，故意再犯本案如附表一編號1至5所示有期徒刑
    以上之各罪，均為累犯。其等於刑之執行完畢後再犯，顯然
    未因前案徒刑執行完畢有所警惕，對刑罰之反應力薄弱，並
    無應量處最低法定刑否則有違罪刑相當原則，亦無法適用刑
    法第59條酌量減輕其刑規定之情形，參酌司法院釋字第775
    號解釋意旨，爰均依刑法第47條第1項之規定加重其刑。
  ㈨犯洗錢防制法第14、15條之罪，在偵查或審判中自白者，減
    輕其刑，洗錢防制法第16條第2項定有明文。又想像競合犯
    係一行為觸犯數罪名，行為人犯罪行為侵害數法益皆成立犯
    罪，僅因法律規定從一重處斷科刑，而成為科刑一罪而已，
    自應對行為人所犯各罪均予適度評價，始能對法益之侵害為
    正當之維護。因此法院於決定想像競合犯之處斷刑時，雖以
    其中最重罪名之法定刑作為裁量之準據，惟具體形成宣告刑
    時，亦應將輕罪之刑罰合併評價。基此，除非輕罪中最輕本
    刑有較重於重罪之最輕本刑，而應適用刑法第55條但書規定
    重罪科刑之封鎖作用，須以輕罪之最輕本刑形成處斷刑之情
    形以外，則輕罪之減輕其刑事由若未形成處斷刑之外部性界
    限，自得將之移入刑法第57條或第59條之科刑審酌事項內，
    列為是否酌量從輕量刑之考量因子。是法院倘依刑法第57條
    規定裁量宣告刑輕重時，一併具體審酌輕罪部分之量刑事由
    ，應認其評價即已完足，尚無過度評價或評價不足之偏失（
    最高法院109年度台上字第3936號判決意旨參照）。經查，
    被告於偵查或審判中就所犯一般洗錢之犯行自白，故本應對
    被告依前開洗錢防制法第16條第2項規定減輕其刑，惟揆諸
    前揭說明，被告各次所犯之罪，因想像競合之故，應從一重
    之三人以上共同詐欺取財罪處斷，且該重罪並無法定減刑事
    由，自無從再適用上開條項規定減刑，但本院將於量刑時依
    刑法第57條一併審酌。
  ㈩爰審酌被告年輕力壯，手腳健全，非無工作能力賺取所需，
    竟不思以合法途徑賺取錢財，反而加入本案詐欺集團，共同
    詐騙他人辛苦賺得、積蓄之財物，而被告所為角色分工使本
    案詐欺集團得以遂行詐欺取財行為，對於整體犯罪計劃之實
    現實屬不可或缺，更同時增加檢警查緝犯罪之困難，侵害無
    辜被害人之財產權益，嚴重破壞社會治安，所為實屬可議。
    又考量被告分工內容、加入本案詐欺集團期間、張美琪等人
    遭詐騙金額、被告取得犯罪所得數額多寡等情節；另衡及被
    告犯後坦承犯行，合於洗錢防制法第16條第2項所定減輕其
    刑事由，並與張美琪、王宣菁、賴昱龍等3人成立和解，迄
    於宣判前各賠償張美琪2,500元、王宣菁6,000元、賴昱龍1,
    000元(即全部賠償金額)，有本院調解筆錄3份、交易明細2
    紙在卷可參(本院卷第345頁至第350頁、第391頁)；再參以
    被告前科素行，與其自陳國中畢業，從事鷹架工作，月薪3
    萬元左右，育有1名子女等一切情狀（本院卷第365頁、第36
    6頁），分別量處如附表二編號1至5所示之刑，並定其應執
    行之刑如主文。
四、沒收
　㈠共同犯罪行為人之組織分工及不法所得，未必相同，特別是
    集團性或重大經濟、貪污犯罪，彼此間犯罪所得之分配懸殊
    ，其分配較少甚或未受分配之人，如仍應就全部犯罪所得負
    連帶沒收之責，超過其個人所得之剝奪，無異代替其他犯罪
    參與者承擔刑罰，顯失公平。故共同犯罪之人，其所得之沒
    收，應就各人分得之數為之（最高法院104年度台上字第298
    6號判決、最高法院104年度第14次刑事庭會議決議意旨參照
    ）。且各人分得之數如何，法院應依具體個案情形詳為認定
    ，因其非屬犯罪事實有無之認定，並不適用嚴格證明法則，
    由事實審法院綜合全部卷證資料，依自由證明法則釋明其合
    理之認定依據即足（最高法院104年度台上字第3864號判決
    意旨參照）。再刑法沒收新制目的在於澈底剝奪犯罪行為人
    之犯罪所得，使其不能坐享犯罪成果，以杜絕犯罪誘因，性
    質上屬類似不當得利之衡平措施。而考量避免雙重剝奪，犯
    罪所得如已實際發還或賠償被害人者，始不予宣告沒收或追
    徵。故倘若犯罪行為人雖與被害人達成民事賠償和解，惟實
    際上並未將和解賠償之金額給付被害人，或實際犯罪所得高
    於民事賠償和解金額者，法院對於未給付之和解金額或犯罪
    所得扣除和解金額之差額部分等未實際賠償之犯罪所得，自
    仍應諭知沒收或追徵，始符合沒收新制之立法本旨（最高法
    院108年度台上字第2896號判決意旨參照）。查：被告自陳
    本案領取之報酬係依車手提領金額2％計算，是以車手提領各
    編號之總金額與該編號被害人匯款總金額取少者計算，小數
    點以下無條件捨去，其就附表一編號1至4犯罪所得應各為23
    9元(計算式：【6,703+5,295】*2％=239)、295元(計算式：1
    萬4,778*2％=295)、138元(計算式：6,942*2％=138)、5,714
    元(計算式：【4萬9,988+4萬9,988+1萬7,444+4萬9,988+4萬
    9,988+4萬9,988+4萬9,988+1萬8,333+4萬9,988】*2％=5,714
    )，被告已與張美琪、王宣菁成立調解並賠償逾該等部分犯
    罪所得，又被告雖未與吳詠琪、陳玲玉達成和解，惟被告本
    案賠償之金額已逾被告本案犯罪所得，若再予宣告沒收，將
    有過苛之虞，爰依刑法第38條之2第2項之規定，不再就被告
    上開犯罪所得宣告沒收。
　㈡另犯第14條之罪，其所移轉、變更、掩飾、隱匿、收受、取
    得、持有、使用之財物或財產上利益，沒收之。洗錢防制法
    第18條第1項前段定有明文。此一規定採取義務沒收主義，
    只要合於前述要件，法院本應為相關沒收之諭知，然因該洗
    錢行為之標的是否限於行為人所有者始得宣告沒收，法無明
    文，而實務上一向認為倘法條並未規定「不問屬於犯罪行為
    人與否均沒收」時，自仍以屬於被告所有者為限，始應予以
    沒收。查就附表各編號所示犯行提領之款項，已層層轉交本
    案詐欺集團上游，足認非被告所有，亦非在被告實際掌控中
    ，則被告就此部分洗錢之標的本不具所有權及事實上管領權
    ，自無庸依前開規定宣告沒收。
據上論斷，應依刑事訴訟法第273條之1第1項、第299條第1項前
段，洗錢防制法第2條第2款、第14條第2項、第1項，刑法第11條
前段、第28條、第339條之4第1項第2款、第55條前段、第47條第
1項、第51條第5款，刑法施行法第1條之1第1項，判決如主文。
本案經檢察官郭智安提起公訴；檢察官黃立夫到庭執行職務。
中    華    民    國   110    年    11    月    18    日
                  刑事第二庭   法  官   黃麗竹
以上正本證明與原本無異。
如不服本判決應於收受判決後20日內向本院提出上訴書狀，並應
敘述具體理由。其未敘述上訴理由者，應於上訴期間屆滿後20日
內向本院補提理由書（均須按他造當事人之人數附繕本）「切勿
逕送上級法院」。
告訴人或被害人如不服判決，應備理由具狀向檢察官請求上訴，
上訴期間之計算，以檢察官收受判決正本之日起算。
                               書記官   黃巧吟
中　　華　　民　　國　 110  　年　　11　　月　　18　　日

附錄本案論罪科刑法條全文：
中華民國刑法第339條之4
犯第339條詐欺罪而有下列情形之一者，處1年以上7年以下有期
徒刑，得併科1百萬元以下罰金：
一、冒用政府機關或公務員名義犯之。
二、三人以上共同犯之。
三、以廣播電視、電子通訊、網際網路或其他媒體等傳播工具，
    對公眾散布而犯之。
前項之未遂犯罰之。
洗錢防制法第2條
本法所稱洗錢，指下列行為：
一、意圖掩飾或隱匿特定犯罪所得來源，或使他人逃避刑事追訴
    ，而移轉或變更特定犯罪所得。
二、掩飾或隱匿特定犯罪所得之本質、來源、去向、所在、所有
    權、處分權或其他權益者。
三、收受、持有或使用他人之特定犯罪所得。
洗錢防制法第14條
有第二條各款所列洗錢行為者，處7年以下有期徒刑，併科新臺
幣5百萬元以下罰金。
前項之未遂犯罰之。
前二項情形，不得科以超過其特定犯罪所定最重本刑之刑。 

附表一：
編 號 被害人告訴人    詐騙方式 匯款時間 匯款金額（新臺幣） 匯入人頭帳戶    提領地點 提領時間、金額（不含手續費） 1 （ 即 起 訴 書 附 表 編 號 1 ） 被害人 張美琪 本案詐欺集團成員於108年7月13日晚間6時56分致電張美琪並冒充為「BOOKING.COM」客服，誆稱因會計操作失誤多刷1年住宿費云云，銀行人員將與其聯絡，復於同日晚間7時11分，冒充富邦銀行客服人員，並要求依指示操作ATM，致張美琪陷於錯誤，於右列時間匯款至右列帳戶。 108年7月13日晚間9時40分、41分許 6,703元、5,295元 周志哲申設之中華郵政帳號(000)0000000000000號帳戶 雲林縣○○鎮○○路000號1樓京城商銀虎尾分行ATM(起訴書附表誤載為雲林縣○○鎮○○路0段000號土地銀行虎尾分行ATM，應予更正） 108年7月13日晚間10時4分許提領2萬元、1萬4,000元（含編號2、3告訴人之匯款）  【卷證出處】 ⒈證人張美琪警詢證述（警卷第47頁至第53頁） ⒉周志哲之郵局帳號000-00000000000000號帳戶交易明細1份（警卷第145頁至第147頁） ⒊車手提領畫面擷圖1份（警卷第165頁、第167頁） ⒋內政部警政署反詐騙案件紀錄表1份（警卷第55頁） ⒌臺北市政府警察局文山二分局興隆派出所受理詐騙帳戶通報警示簡便格式表1份（警卷第61頁） ⒍存款交易明細擷圖2紙（警卷第69頁） ⒎通聯紀錄5紙（警卷第71頁、第73頁） ⒏被害人網路銀行帳號擷圖1紙（警卷第71頁）　 ⒐提領熱點一覽表(警卷第157頁) ⒑被告陳威宇警詢、偵訊、審判供述（警卷第3頁至第12頁、第15頁至第23頁、偵卷第67頁至第69頁、本院卷第169頁至第183頁、第187頁、第188頁） ⒒被告曾宇嘉警詢、偵訊、審判供述（警卷第25頁至第33頁、偵卷第83頁至第87頁、第189頁至第193頁、本院卷第169頁至第183頁、第187頁、第188頁） ⒓被告王敬棠警詢、偵訊、審判供述（警卷第35頁至第37頁、偵卷第109頁至第113頁、本院卷第353頁至第358頁、第361頁、第362頁） ⒔被告謝仁豪警詢、偵訊、審判供述（警卷第39頁至第45頁、偵卷第165頁至第169頁、本院卷第169頁至第183頁、第187頁、第188頁）       2 （ 即 起 訴 書 附 表 編 號 2 ） 告訴人 吳詠淇 本案詐欺集團成員於108年7月13日晚間10時6分致電吳詠淇，冒充網路賣家要求提供個人資料及提款卡前四碼以利核對帳戶資訊，且需至ATM匯款云云，致吳詠淇陷於錯誤，於右列時間匯款至右列帳戶。 108年7月13日晚間9時55分許 1萬4,778元(實際轉入扣除手續費後為1萬4,763元) 周志哲申設之中華郵政帳號(000)0000000000000號帳戶 同編號1 同編號1  【卷證出處】 ⒈告訴人吳詠淇警詢指訴（警卷第77頁至第81頁） ⒉周志哲之郵局帳號000-00000000000000號帳戶交易明細1份（警卷第145頁至第147頁）　 ⒊車手提領畫面擷圖1份（警卷第165頁、第167頁）　 ⒋內政部警政署反詐騙案件紀錄表1份（警卷第83頁） ⒌新竹縣政府警察局竹北分局竹北派出所受理詐騙帳戶通報警示簡便格式表1份（警卷第85頁） ⒍合作金庫銀行存款存摺封面、內頁影本各1份（警卷第91頁、第93頁） ⒎提領熱點一覽表(警卷第157頁) ⒏被告陳威宇警詢、偵訊、審判供述（警卷第3頁至第12頁、第15頁至第23頁；偵卷第67頁至第69頁、本院卷第169頁至第183頁、第187頁、第188頁） ⒐被告曾宇嘉警詢、偵訊、審判供述（警卷第25頁至第33頁；偵卷第83頁至第87頁、第189頁至第193頁、本院卷第169頁至第183頁、第187頁、第188頁） ⒑被告王敬棠警詢、偵訊、審判供述（警卷第35頁至第37頁；偵卷第109頁至第113頁、本院卷第353頁至第358頁、第361頁、第362頁） ⒒被告謝仁豪警詢、偵訊、審判供述（警卷第39頁至第45頁；偵卷第165頁至第169頁、本院卷第169頁至第183頁、第187頁、第188頁）       3 （ 即 起 訴 書 附 表 編 號 3 ） 告訴人陳玲玉 本案詐欺集團成員於108年7月13日下午5時42分致電陳玲玉，冒充「BOOKING.COM」客服，誆稱因誤設為分期付款；復冒充中華郵政人員，稱需依指示操作ATM解除云云，致陳玲玉陷於錯誤，於右列時間匯款至右列帳戶。 108年7月13日晚間10時2分許 6,942元 周志哲申設之中華郵政帳號(000)0000000000000號帳戶 同編號1 同編號1  【卷證出處】 ⒈告訴人陳玲玉警詢指訴（警卷第95頁至第97頁） ⒉周志哲之郵局帳號000-00000000000000號帳戶交易明細1份（警卷第145頁至第147頁）　 ⒊車手提領畫面擷圖1份（警卷第165頁至第167頁）　 ⒋內政部警政署反詐騙案件紀錄表1份（警卷第98頁） ⒌臺中市政府警察局第三分局健康派出所受理詐騙帳戶通報警示簡便格式表1份（警卷第99頁、第100頁） ⒍被告陳威宇警詢、偵訊、審判供述（警卷第3頁至第12頁、第15頁至第23頁、偵卷第67頁至第69頁、本院卷第169頁至第183頁、第187頁、第188頁） ⒎被告曾宇嘉警詢、偵訊、審判供述（警卷第25頁至第33頁、偵卷第83頁至第87頁、第189頁至第193頁、本院卷第169頁至第183頁、第187頁、第188頁） ⒏被告王敬棠警詢、偵訊、審判供述（警卷第35頁至第37頁、偵卷第109頁至第113頁、本院卷第353頁至第358頁、第361頁、第362頁） ⒐被告謝仁豪警詢、偵訊、審判供述（警卷第39頁至第45頁、偵卷第165頁至第169頁、本院卷第169頁至第183頁、第187頁、第188頁）       4 （ 即 起 訴 書 附 表 編 號 4 ） 告訴人 王宣菁 詐欺集團成員於108年7月14日晚間7時23分致電王宣菁，冒充「BOOKING.COM」客服，誆稱因內部人員疏失將導致連續扣款；復冒充富邦銀行客服人員，並稱需依指示轉帳云云，致王宣菁陷於錯誤，於右列時間匯款至右列帳戶。 108年7月14日晚間10時44分、46分許 4萬9,988元、4萬9,988元 周沛瑩申設之中華郵政帳號(000)00000000000000號帳戶 雲林縣○○鎮○○路0段000號虎尾郵局ATM 108年7月14日晚間10時49分、51分提領6萬元、4萬元    108年7月14日晚間10時53分許 1萬7,444元  雲林縣○○鎮○○路00號華南銀行虎尾分行ATM 108年7月14日晚間11時4分提領1萬7,000元    108年7月14日晚間11時30分、32分許 4萬9,988元、4萬9,988元  雲林縣○○鎮○○路0段000號虎尾郵局ATM、雲林縣○○鎮○○路0段000號土地銀行虎尾分行ATM  108年7月14日晚間11時37分、42分提領3萬元、3,000元    108年7月15日晚間0時8分、10分許 1萬8,333元、4萬9,988元   108年7月15日凌晨0時15分至17分提領6萬元、6萬元、1萬6,000元  【卷證出處】 ⒈告訴人王宣菁警詢指訴（警卷第119頁至第123頁） ⒉周沛瑩之郵局帳號000-00000000000000號帳戶交易明細1份（警卷第149頁至第155頁） ⒊車手提領畫面擷圖1份（警卷第169頁、第171頁）　 ⒋內政部警政署反詐騙案件紀錄表1份（警卷第125頁、第127頁） ⒌新北市政府警察局海山分局受理詐騙帳戶通報警示簡便格式表1份（警卷第129頁） ⒍中國信託商業銀行台幣帳戶存摺封面1份（警卷第137頁） ⒎玉山銀行活期儲蓄存款存摺封面1份（警卷第139頁） ⒏提領熱點一覽表(警卷第157頁) ⒐被告陳威宇警詢、偵訊、審判供述（警卷第3頁至第12頁、第15頁至第23頁、偵卷第67頁至第69頁、本院卷第169頁至第183頁、第187頁、第188頁） ⒑被告曾宇嘉警詢、偵訊、審判供述（警卷第25頁至第33頁、偵卷第83頁至第87頁、第189頁至第193頁、本院卷第169頁至第183頁、第187頁、第188頁） ⒒被告王敬棠警詢、偵訊、審判供述（警卷第35頁至第37頁、偵卷第109頁至第113頁、本院卷第353頁至第358頁、第361頁、第362頁） ⒓被告謝仁豪警詢、偵訊、審判供述（警卷第39頁至第45頁、偵卷第165頁至第169頁、本院卷第169頁至第183頁、第187頁、第188頁）       5 （ 即 起 訴 書 犯罪事實二） 告訴人賴昱龍 詐欺集團成員於108年7月13日致電賴昱龍，冒充「BOOKING.COM」客服，誆稱因工作人員疏失誤設分期約定轉帳，將連續付款；復冒充渣打銀行客服人員，要求依指示操作ATM云云，致賴昱龍陷於錯誤，於右列時間匯款至右列帳戶。 108年7月13日晚間10時40分許 3,103元 周志哲申設之中華郵政帳號(000)0000000000000號帳戶 人頭帳戶遭警示，被害人款項由郵局圈存，而未提領成功   【卷證出處】 ⒈告訴人賴昱龍警詢指訴（警卷第105頁、第107頁） ⒉周志哲之郵局帳號000-00000000000000號帳戶交易明細1份（警卷第145頁至第147頁）　 ⒊內政部警政署反詐騙案件紀錄表1份（警卷第109頁） ⒋苗栗縣政府警察局苗栗分局鶴岡派出所受理詐騙帳戶通報警示簡便格式表1份（警卷第111頁） ⒌渣打銀行活期存款帳戶存摺封面、內頁影本各1份（警卷第115頁至第117頁） ⒍中華郵政股份有限公司110年4月22日儲字第1100101316號函1份（偵卷第215頁、第221頁） ⒎提領熱點一覽表(警卷第157頁) ⒏被告陳威宇警詢、偵訊、審判供述（警卷第3頁至第12頁、第15頁至第23頁、偵卷第67頁至第69頁、本院卷第169頁至第183頁、第187頁、第188頁） ⒐被告曾宇嘉警詢、偵訊、審判供述（警卷第25頁至第33頁、偵卷第83頁至第87頁、第189頁至第193頁、本院卷第169頁至第183頁、第187頁、第188頁） ⒑被告王敬棠警詢、偵訊、審判供述（警卷第35頁至第37頁、偵卷第109頁至第113頁、本院卷第353頁至第358頁、第361頁、第362頁） ⒒被告謝仁豪警詢、偵訊、審判供述（警卷第39頁至第45頁、偵卷第165頁至第169頁、本院卷第169頁至第183頁、第187頁、第188頁）       

附表二：
編號 犯罪事實               宣告刑(不含沒收) 1    附表一編號1 王敬棠犯三人以上共同詐欺取財罪，累犯，處有期徒刑壹年壹月。 2 附表一編號2 王敬棠犯三人以上共同詐欺取財罪，累犯，處有期徒刑壹年壹月。 3 附表一編號3 王敬棠犯三人以上共同詐欺取財罪，累犯，處有期徒刑壹年壹月。 4 附表一編號4 王敬棠犯三人以上共同詐欺取財罪，累犯，處有期徒刑壹年肆月。 5 附表一編號5 王敬棠犯三人以上共同詐欺取財罪，累犯，處有期徒刑壹年壹月。